臺灣新北地方法院刑事判決
111年度審交易字第693號
公  訴  人  臺灣新北地方檢察署檢察官
被      告  黃基源


上列被告因過失傷害案件，經檢察官提起公訴（111年度調偵字
第1370號），被告於本院準備程序中就被訴事實為有罪之陳述，
經本院裁定進行簡式審判程序，判決如下：
    主  文
黃基源因過失傷害人，處拘役貳拾日，如易科罰金，以新臺幣壹
仟元折算壹日。
    事  實
一、黃基源領有小型車普通駕駛執照，於民國110年6月25日19時
    許，駕駛車牌號碼000-0000號自用小客車沿新北市蘆洲區復
    興路87巷支線道往復興路幹線道方向行駛，行經新北市蘆洲
    區復興路87巷與復興路交岔路口欲左轉復興路時，本應注意
    汽車行至無號誌之交岔路口，支線道車應暫停讓幹線道車先
    行，並應注意車前狀況，隨時採取必要之安全措施，而依當
    時雖天候雨、柏油路面濕潤、路上有停放車輛，然夜間有照
    明、柏油路面無缺陷等情，並無不能注意之情事，竟疏未注
    意車前狀況並讓幹線道車先行，即前行進入路口，適蔡鳳娥
    騎乘車牌號碼000-000號普通重型機車搭載其女吳○萱（93年
    生，真實姓名年籍詳卷），沿新北市蘆洲區復興路幹線道往
    三民路方向直行而至，兩車閃避不及發生碰撞，致吳○萱受
    有右下腿挫擦傷之傷害。黃基源於肇事後即自行報警，並在
    有偵查權限之警察機關尚不知何人為肇事者前，向據報前往
    現場處理之員警陳述車禍發生經過而自首並願接受裁判。
二、案經吳○萱訴由新北市政府警察局蘆洲分局報告臺灣新北地
    方檢察署檢察官偵查起訴。
    理  由
壹、程序方面：
    本件被告黃基源所犯係死刑、無期徒刑、最輕本刑為3年以
    上有期徒刑以外之罪，其於準備程序中就被訴事實為有罪之
    陳述，經法官告知簡式審判程序之旨，並聽取公訴人及被告
    之意見後，依刑事訴訟法第273條之1第1項規定，裁定本案
    改依簡式審判程序審理，且依刑事訴訟法第273條之2及第15
    9條第2項規定，不適用傳聞法則有關限制證據能力之相關規
    定，合先敘明。
貳、實體方面：
一、上揭犯罪事實，業據被告黃基源於警詢時、偵查中、本院準
    備程序及審理時均坦承不諱，核與證人即告訴人吳○萱、證
    人即機車駕駛蔡鳳娥於警詢中之證述相符，並有全民醫院診
    斷證明書1紙、道路交通事故照片34張、道路交通事故現場
    圖、道路交通事故調查報告表㈠、㈡、道路交通事故當事人酒
    精測定紀錄表各1份、行車紀錄器錄影畫面檔案光碟、臺灣
    新北地方檢察署勘驗筆錄暨所附行車紀錄器錄影畫面截圖照
    片1份、公路監理電子閘門證號查詢汽車駕駛人1紙在卷可稽
    （見111年度偵字第11201號偵查卷第12至21、27至29、31頁
    、111年度調偵字第1370號偵查卷第2頁、本院卷）。按汽車
    行駛時，駕駛人應注意車前狀況，並隨時採取必要之安全措
    施；汽車行駛至交岔路口，其行進、轉彎，應依下列規定：
    二、行至無號誌或號誌故障而無交通指揮人員指揮之交岔路
    口，支線道車應暫停讓幹線道車先行，道路交通安全規則第
    94條第3項、第102條第1項第2款分別定有明文。又「停」標
    字，用以指示車輛至此須停車再開。設於停止線將近之處，
    本標字與第58條「停車再開」標誌得同時設置或擇一設置，
    道路交通標誌標線號誌設置規則第177條第1項亦定有明文。
    案發當時，被告為具有通常智識、心智正常且領有小型車普
    通駕駛執照之成年人，對於上開交通規則不容諉為不知，而
    本件被告行向之新北市蘆洲區復興路87巷，於與新北市蘆洲
    區復興路交岔巷口劃有「停」標字，有道路交通事故現場圖
    及道路交通事故照片在卷可參，為支線道，被告駕駛汽車欲
    自支線道左轉進入屬幹線道之復興路時，自應暫停讓行駛於
    幹線道之蔡鳳娥機車先行，又觀諸前揭卷附道路交通事故調
    查報告表㈠所載，案發當時雖天候雨、柏油路面濕潤、路上
    有停放車輛，然夜間有照明、柏油路面無缺陷，且依臺灣新
    北地方檢察署勘驗筆錄所附行車紀錄器錄影畫面截圖照片所
    見，是時被告之視野並無受阻擋之情形，足見被告並無不能
    注意之情事，則被告於行經肇事路口時，疏未注意車前狀況
    並讓屬幹線道車之蔡鳳娥機車先行，即前行進入路口，致與
    蔡鳳娥騎乘之上開機車發生碰撞而肇事，被告之駕駛行為具
    有過失，至為灼然；且被告之過失行為與告訴人之受傷結果
    間，具有相當因果關係，亦可認定。綜上所述，足認被告之
    自白核與事實相符，應可採為認定事實之依據。從而，本案
    事證已臻明確，被告犯行洵堪認定，應依法論科。
二、論罪科刑：
  ㈠核被告所為，係犯刑法第284條前段之過失傷害罪。
  ㈡被告於車禍發生後即自行報警，並在有偵查權限之警察機關
    尚不知何人為肇事者前，主動向據報前往現場處理之員警陳
    述車禍發生經過而自首並願接受裁判之情形，此業據被告於
    警詢中供述明確，並經證人蔡鳳娥、吳○萱於警詢中證述綦
    詳（見111年度偵字第11201號偵查卷第10、11頁），合於自
    首要件，爰依刑法第62條前段規定減輕其刑。
  ㈢爰審酌被告駕駛車輛參與道路交通，本應小心謹慎以維自身
    及他人之安全，行經肇事路口時，疏未注意車前狀況並讓屬
    幹線道車之蔡鳳娥機車先行而肇事，致告訴人受傷，駕駛態
    度實有輕忽，經本院為兩造安排調解，因告訴人之法定代理
    人吳大德表示不願調解，而迄未能與告訴人達成和解、賠償
    損失，兼衡其大學畢業之智識程度、目前從事金融業、須扶
    養雙親及1名子女之家庭狀況，及其過失程度、告訴人所受
    之傷害程度等一切情狀，量處如主文所示之刑，並諭知如易
    科罰金之折算標準。
據上論斷，應依刑事訴訟法第273條之1第1項、第299條第1項前
段，刑法第284條前段、第62條前段、第41條第1項前段，刑法施
行法第1條之1第1項，判決如主文。
本案經檢察官鄭朝光提起公訴，經檢察官張啓聰到庭執行職務。
中　　華　　民　　國　　111 　年　　8 　　月　　10　　日
                  刑事第二十五庭  法  官      曾淑娟
如不服本判決，應於判決送達後20日內敘明上訴理由，向本院提
出上訴狀（應附繕本），上訴於臺灣高等法院。其未敘述上訴理
由者，應於上訴期間屆滿後20日內向本院補提理由書「切勿逕送
上級法院」。
                                  書記官      王若安 
中　　華　　民　　國　　111 　年　　8 　　月　　11　　日
附錄本案論罪科刑法條全文：
中華民國刑法第284條
因過失傷害人者，處1年以下有期徒刑、拘役或10萬元以下罰金
；致重傷者，處3年以下有期徒刑、拘役或30萬元以下罰金。